【裁判字號】    98,抗,1227
【裁判日期】    981124
【裁判案由】    聲請具保停止羈押
【裁判全文】
臺灣高等法院刑事裁定                  98年度抗字第1227號
抗  告  人
即  被  告  甲○○
                    （現於臺灣臺北看守所羈押中）
上列被告因聲請具保停止羈押案件，不服臺灣基隆地方法院中華
民國98年10月6 日裁定（98年度聲字第1179號），提起抗告，本
院裁定如下：
    主  文
抗告駁回。
    理  由
一、原裁定略以：被告甲○○所涉竊盜等案件，經原審訊問坦承
    起訴犯行，並有被害人指證、匯款單據、共犯林世聰所有郵
    局帳戶開戶資料及存提款紀錄、門號0000000000號行動電話
    97年11月22日至24日雙向通聯紀錄、提款時監視錄影翻拍照
    片可憑，並經原審以98年度易字第490 號判決判處應執行有
    期徒刑二年在案，佐以本件被告有多次擄鴿勒贖之行為，有
    事實足認有反覆實施同一犯罪之虞，而有羈押之必要，被告
    雖聲請具保停止羈押，然前開羈押原因並未消滅，且羈押必
    要性仍然存在，不能因具保而使之消滅，有繼續羈押之必要
    ，認被告聲請具保停止羈押為無理由，應予駁回等語。
二、抗告意旨略以：被告甲○○帶同案共犯林世聰（已另由原審
    以98年度易字第305 號判決判處應執行有期徒刑一年十月）
    去山上找綽號大胖者要錢，是因為他偷被告的錢，被告才會
    帶林世聰去山上找綽號大胖者，剛好見網子內有24隻鴿子，
    林世聰說他要用（按即擄鴿勒贖），並說如果要被關是他要
    被關，與被告無關，被告才會跟他一起去領錢。又被告妻子
    係大陸人士，原定98年8 月底來台，但被告於同年月21日被
    羈押，故無法聲請被告妻子來台照顧父親，致被告父親於同
    年10月6 日往生，被告身為人子卻無法盡最後孝道云云。
三、按羈押性質上為法院就繫屬之案件，基於憲法保障人身自由
    相關規定之精神及刑事訴訟法相關之規定，行使於該案件在
    不同審級訴訟程序中之訴訟指揮權，不同審級之法院各具有
    其程序之獨立性。從而各審級法院於案件繫屬時或其後，對
    於送交之被告是否符合羈押之要件及有無羈押之必要，自應
    本於職權重新審查，此時該法院所為被告應予羈押之裁定，
    就該審級之法院而言，均屬新的羈押，並非承繼原（前）法
    院羈押（最高法院91年度台非字第193 號判決參照）。查被
    告因有事實足認有反覆實施同一犯罪之虞，符合刑事訴訟法
    第101 條之1 第1 項第5 款之情形，而認有羈押之必要，經
    原審訊問後於98年9 月2 日起裁定羈押。而本案原審業於98
    年9 月30日判決，被告提起上訴，經本院於98年11月13日訊
    問後，以被告有事實足認有反覆實施同一犯罪之虞，符合刑
    事訴訟法第101 條之1 第1 項第5 款之情形，認有羈押之必
    要而予以羈押，按諸上開最高法院判例意旨所示，被告再對
    原審駁回其聲請具保停止羈押之裁定提起抗告，並無實益，
    是其抗告為無理由，應予駁回。
四、據上論結，應依刑事訴訟法第412 條裁定如主文。
中    華    民    國    98    年    11    月    24    日
                  刑事第四庭  審判長法  官  陳筱珮
                                    法  官  陳玉雲
                                    法  官  邱滋杉
以上正本證明與原本無異。
不得再抗告。
                                    書記官  劉貞達
中    華    民    國    98    年    11    月    24    日


司法院資訊處製作；財團法人民間司法改革基金會備份。
